【裁判字號】    99,台上,3089
【裁判日期】    990520
【裁判案由】    公共危險
【裁判全文】
最高法院刑事判決            九十九年度台上字第三０八九號
上  訴  人  甲○○
上列上訴人因公共危險案件，不服台灣高等法院中華民國九十七
年三月三十一日第二審判決（九十七年度交上訴字第二四號；起
訴案號：台灣板橋地方法院檢察署九十六年度偵字第三二八八號
），提起上訴，本院判決如下：
    主  文
上訴駁回。
    理  由
按刑事訴訟法第三百七十七條規定，上訴於第三審法院，非以判
決違背法令為理由，不得為之。是提起第三審上訴，應以原判決
違背法令為理由，係屬法定要件。如果上訴理由書狀並未依據卷
內訴訟資料，具體指摘原判決不適用何種法則或如何適用不當，
或所指摘原判決違法情事，顯與法律規定得為第三審上訴理由之
違法情形，不相適合時，均應認其上訴為違背法律上之程式，予
以駁回。本件上訴人甲○○上訴意旨略謂：系爭車禍之發生，實
因告訴人顏詩韻騎乘機車，從上訴人所駕汽車之左方超至車前，
而後急右轉，致人車倒地，上訴人見狀及時煞車，並未撞及告訴
人，上訴人仍基於好心，下車察看，告訴人說人車均沒事，且當
時係冬天，穿著厚袖上衣與長褲，客觀上根本無從看見告訴人之
右肘及足踝受傷。上訴人既在未肇事，復不知悉有致人受傷之情
況下，駕車離去，豈有肇事逃逸之故意？原審竟罔顧告訴人及其
友人即證人林宜靜所供多所齟齬之情形，悉採其等不利於上訴人
之供詞，作為認定上訴人犯罪之依據，卻就上訴人質疑事項不加
詳細說明，顯有採證違背證據法則和判決理由不備之違法云云。
惟查：證據之取捨、證明力之判斷及事實之認定，俱屬事實審法
院自由裁量判斷之職權，此項職權之行使，倘未違背經驗法則或
論理法則，即無違法可言，觀諸刑事訴訟法第一百五十五條第一
項規定甚明，自無許當事人任意妄指違法，而資為合法第三審上
訴理由之餘地。又證人之陳述，雖彼此稍歧，如其基本事實之陳
述尚無不合，審理事實之法院自得本於調查所得之各項證據資料
予以綜合判斷，定其取捨，非謂其中一有不符，即應全部不予採
取。本件原判決主要係依憑告訴人及現場目擊之林宜靜迭在警詢
、偵查時，一致指述上訴人駕駛汽車，自後追撞機車肇事，告訴
人因此受傷，上訴人誆稱先將車移路旁，卻逕自逃離之證言；告
訴人機車尾部受損之照片；受傷診斷證明書；警製道路交通事故
現場圖、調查報告表等證據資料，乃認定上訴人有如原判決事實
欄所載之犯行，因而撤銷第一審關於肇事逃逸部分之科刑判決，
改判仍論上訴人以駕駛動力交通工具肇事，致人傷害而逃逸罪刑
。對於上訴人僅承認駕車行經系爭現場，發現告訴人機車倒在伊
之車前，下車察看，仍行離去之情，而矢口否認犯罪，所為係機
車自己疾行倒地，非伊撞及並肇事，伊下車扶起告訴人，因見無
問題，始言移車路旁，以利交通順暢，絕未聲稱將折返處理，告
訴人心中如何感想，非伊所悉云云之辯解，則以上訴人就告訴人
機車如何超車行駛，三異其詞，已難信實，告訴人在第一審審理
中復到庭進行交互詰問，堅證：確遭上訴人擦撞倒地，上訴人雖
下車察看，（縱未經告知傷勢，但人車倒地，必有損傷，斯乃常
情），竟為上揭誆言後逕行逃離等語，關於基本社會事實之陳述
，要同林宜靜，前述辯解，無非飾卸之詞，不足採信。所為之事
實認定及得心證理由，俱有卷內各證據資料可稽，自形式上觀察
，並未違反經驗法則或論理法則。上訴意旨置原判決已明白論斷
之事項於不顧，就屬原審採證認事職權之適法行使，妄指為違法
，且猶執陳詞，為單純之事實爭執，尤以告訴人係謂未將傷勢告
知上訴人等語，上訴人卻扭曲為告訴人並無受傷之情，核與卷內
證據資料不合，自難憑為適法之第三審上訴理由。依上說明，應
認其上訴為違背法律上之程式，予以駁回。
據上論結，應依刑事訴訟法第三百九十五條前段，判決如主文。
中    華    民    國  九十九  年    五    月   二十   日
                      最高法院刑事第十庭
                          審判長法官  花  滿  堂
                                法官  陳  東  誥
                                法官  林  錦  芳
                                法官  洪  昌  宏
                                法官  魏  新  和
本件正本證明與原本無異
                                      書  記  官
中    華    民    國  九十九  年    五    月  二十四  日
                                                      Q

司法院資訊處製作；財團法人民間司法改革基金會備份。
